【裁判字號】    98,裁,1429
【裁判日期】    980611
【裁判案由】    所得稅法
【裁判全文】
最  高  行  政  法  院  裁  定
                                      98年度裁字第1429號
上  訴  人  甲○○
被 上訴 人  財政部臺北市國稅局
代  表  人  凌忠嫄
上列當事人間所得稅法事件，上訴人對於中華民國98年3月19日
臺北高等行政法院98年度簡字第25號判決，提起上訴，本院裁定
如下：
    主  文
上訴駁回。
上訴審訴訟費用由上訴人負擔。
    理  由
一、按對於適用簡易程序之裁判提起上訴，須經本院許可。前項
    許可，以訴訟事件所涉及之法律見解具有原則性者為限，行
    政訴訟法第235條定有明文。所謂法律見解具有原則性，係
    指該訴訟事件所涉及之法律問題意義重大，而有加以闡釋之
    必要而言。
二、本件上訴人對於高等行政法院適用簡易程序所為之判決，提
    起上訴，係以：本件訴訟標的標的金額應為新臺幣（下同）
    232,800元，不應適用簡易程序，原審未審先判，認本件為
    駐診拆帳，將訴訟標的金額區分為補繳與罰鍰二部分而適用
    簡易審判程序，原判決認事用法顯有違誤；原審聽信吳偉光
    一面之詞，忽略其與上訴人間有嫌隙，且其真正聲明書係主
    張受僱，復提供38%執業成本補償上訴人共同經營聯合診所
    ，均顯示無駐診拆帳之可能；本件涉及駐診拆帳或聯合執業
    之法律上爭議，上訴人並無故意逃漏稅捐，核課期間為5年
    ，被上訴人未舉證證明上訴人有何故意或以不正當方法逃漏
    稅捐情事，遽延長核課期間為7年，原審未予查明，認事用
    法實有不當，原判決認定有無逾越核課期間之法律見解與向
    來判例歧異，具有原則上重要性；原審認本件共同執業與合
    夥關係之損益共同分擔之特徵相符，未能深究經營診所與經
    營事業不同；原判決以吳偉光看診一人即有18萬元報酬之極
    端情形，引伸出不符合盈餘應按比例分配，然駐診拆帳之所
    得之報酬，不可能逾駐診收入，足證本件確非駐診拆帳；被
    上訴人如認吳偉光為駐診拆帳，何以民國88年允許吳偉光扣
    除54.8%（非駐診拆帳之20%）成本報稅，足認被上訴人認其
    為聯合執業等語，為其論據。經查，本件上訴人係針對罰鍰
    處分116,400元申請復查，循序提起行政訴訟，並不含本稅
    部分；而系爭罰鍰係在200,000元以下，依行政訴訟法第229
    條第1項第2款、第2項規定及司法院92年9月17日（92）院臺
    廳行一字第23681號令，故本件屬應適用簡易程序事件。上
    訴意旨關於此部分之指摘，自無所涉及之法律問題意義重大
    ，有由本院加以闡釋必要之涉及法律見解原則性情事。原判
    決並於理由指明，上訴人與吳偉光之合約關係，並非吳偉光
    為上訴人所僱用為病人看病而收取固定薪資，而係就吳偉光
    在診所之看診人數多寡之收入比例拆帳而給付報酬，自不同
    於僱傭契約之領取薪資性質，且上開合約並無「盈餘按比例
    分配」、「支出共同分攤」等損益共同分擔之約定，而由上
    訴人獨立負擔損益，亦非屬聯合執業或合夥關係，被上訴人
    以全家聯合診所提供護理人員、醫療器材及場所，吳偉光提
    供醫療專業知識與技術，雙方約定給付報酬方式，按吳偉光
    看診人數多寡之收入比例給付報酬，認係「駐診拆帳」之方
    式，並非僱傭關係，亦非聯合執業之性質，於法洵屬有據等
    情，其認事用法悉無違誤。此外之上訴意旨，無非係對原審
    之認定事實及證據取捨事項為指摘，更無所涉及之法律見解
    具有原則性情事。綜上所述，上訴意旨所指摘者，因無涉及
    法律見解之原則性，揆諸首開說明，上訴人之上訴，不應許
    可，其上訴難謂合法，應予駁回。
三、據上論結，本件上訴為不合法。依行政訴訟法第249條第1項
    前段、第104條、民事訴訟法第95條、第78條，裁定如主文
    。
中    華    民    國    98    年    6     月    11    日
                    最高行政法院第一庭
                        審判長法官  帥  嘉  寶
                              法官  吳  慧  娟
                              法官  曹  瑞  卿
                              法官  黃  秋  鴻
                              法官  胡  方  新
以  上  正  本  證  明  與  原  本  無  異
中    華    民    國    98    年    6     月    12    日
                              書記官  郭  育  玎


司法院資訊處製作；財團法人民間司法改革基金會備份。
